【裁判字號】    97,裁,2871
【裁判日期】    970529
【裁判案由】    級俸
【裁判全文】
最  高  行  政  法  院  裁  定
                                      97年度裁字第2871號
聲  請  人  甲○○
上列聲請人因與相對人臺北縣三重高級中學間級俸事件，對於中
華民國97年1月31日本院97年度裁字第1024號裁定，聲請再審，
本院裁定如下：
    主  文
再審之聲請駁回。
再審訴訟費用由聲請人負擔。
    理  由
一、按本院為終級審法院，一經裁判即告確定。當事人對於本院
    裁定有所不服者，除合於法定再審原因得聲請再審外，行政
    訴訟法並無得抗告規定，此觀該法第269條、第283條規定自
    明。本件聲請人不服本院97年度裁字第1024號裁定（下稱原
    裁定），誤提起抗告，應視為聲請再審，合先敘明。次按裁
    定已經確定，而有行政訴訟法第273條第1項第1款規定：「
    適用法規顯有錯誤者」之事由，依行政訴訟法第283條規定
    ，固得聲請再審。惟所謂「適用法規顯有錯誤」，係指原裁
    判所適用之法規與該案應適用之現行法規相違背，或與解釋
    判例有所牴觸者而言，至於法律上見解之歧異，聲請人對之
    縱有爭執，要難謂為適用法規顯有錯誤，而據為再審之理由
    （本院62年判字第610號判例參照）。
二、本件聲請人對原裁定聲請再審，聲請意旨略謂：本院若認聲
    請人對於臺北高等行政法院95年度訴字第4062號判決（下稱
    原審判決）之違背法令未有具體指摘，應先命聲請人補正，
    而非即以裁定駁回。另聲請人於上訴狀上已指出本件之訴願
    決定未載明「日」，訴願決定有瑕疵，並原處分所據法規違
    反法律保留原則，而對原審判決之違背法令已有具體之指摘
    。然原裁定竟認聲請人未具體指摘，顯有行政訴訟法第273
    條第1項第1款適用法規顯有錯誤之再審事由云云。經查，本
    件原裁定係以聲請人上訴意旨所陳理由，無非係就原審取捨
    證據、認定事實之職權行使，並就原審已論斷者，泛言未論
    斷，而未具體表明合於不適用法規、適用法規不當、或行政
    訴訟法第243條第2項所列各款之情形，難認對原審判決之如
    何違背法令已有具體之指摘，乃認聲請人上訴不合法，予以
    駁回等情，已經原裁定論斷甚明。另上訴人未合法表明上訴
    理由，本院無庸命補正，此觀行政訴訟法第245條規定自明
    ，故原裁定未命補正，以聲請人上訴未合法表明上訴理由，
    予以駁回，並無與該案應適用之現行法規顯然違背，或與解
    釋判例顯有牴觸之情，是聲請人所為指摘，無非係聲請人一
    己之歧異見解，依首開所述，尚與所謂適用法規顯有錯誤有
    間，故聲請人據為本件再審之聲請，其聲請為顯無再審理由
    ，應予駁回。
三、據上論結，本件聲請為無理由。依行政訴訟法第283條、第
    278條第2項、第104條、民事訴訟法第95條、第78條，裁定
    如主文。
中    華    民    國    97    年    5     月    29    日
                    最高行政法院第二庭
                        審判長法官  高  啟  燦
                              法官  吳  東  都
                              法官  黃  合  文
                              法官  廖  宏  明
                              法官  楊  惠  欽
以  上  正  本  證  明  與  原  本  無  異
中    華    民    國    97    年    5     月    29    日
                              書記官  張  雅  琴


司法院資訊處製作；財團法人民間司法改革基金會備份。
